臺灣臺中地方法院刑事判決　　　　　　100年度訴緝字第176號
公　訴　人　臺灣臺中地方法院檢察署檢察官
被　　　告　夏從轍
上列被告因毒品危害防制條例案件，經檢察官提起公訴（99年度
毒偵字第3526號），本院合議庭裁定由受命法官獨任進行簡式審
判程序，判決如下：
    主    文
夏從轍施用第一毒品，累犯，處有期徒刑壹年壹月。
    犯罪事實
一、夏從轍曾因施用毒品案件，經送觀察、勒戒後，認無繼續施
    用毒品之傾向，分別於民國88年8月19日及89年7月18日執行
    完畢釋放，由臺灣臺中地方法院檢察署檢察官以88年度偵字
    第15124號、89年度毒偵緝字第348號為不起訴處分；並曾因
    毒品危害防制條例案件，經本院96年度訴字第3976號判處有
    期徒刑七月、三月，應執行有期徒刑八月；又因毒品危害防
    制條例案件，經本院97年度訴字第2204號判處有期徒刑九月
    、五月，應執行有期徒刑一年，接續執行於98年10月10日假
    釋，至99年1月11日假釋期滿，未經撤銷假釋，以已執行完
    畢論。詎仍不知悔改，復基於施用第一級毒品及第二級毒品
    之犯意，於99年6月22日6時許，在新北市板橋區其不詳朋友
    住處，以將第一級毒品海洛因及第二級毒品甲基安非他命一
    起放入試管內，燒烤使產生煙霧予以吸食之方式，同時施用
    第一級毒品海洛因及第一級毒品甲基安非他命1次。嗣於同
    日7時許，夏從轍駕駛車牌號碼9395-XN號自小客車搭載楊勝
    易，行經國道3號公路南向72公里處，因違規變換車道為警
    攔檢，在車內發現楊勝易持有之摻有第一級毒品海洛因之香
    煙2支，經警徵得夏從轍同意，採其尿液送驗結果，安非他
    命、甲基安非他命、可待因、嗎啡均呈陽性反應，而查悉上
    情。
二、案經內政部警政署國道公路警察局第六警察隊報請臺灣臺中
    地方法院檢察署檢察官偵查起訴。
    理    由
一、本件被告夏從轍所犯係死刑、無期徒刑、最輕本刑為三年以
    上有期徒刑以外之罪，其於準備程序中就被訴事實為有罪之
    陳述，經告知簡式審判程序之旨，並聽取公訴人及被告之意
    見後，本院合議庭認為適宜而裁定由受命法官獨任進行簡式
    審判程序。另依刑事訴訟法第273條之2之規定，簡式審判程
    序之證據調查，不受同法第159條第1項、第161條之2、第16
    1條之3、第163條之1及第164條至第170條規定之限制，均先
    予敘明。
二、上揭犯罪事實，業據被告夏從轍於本院審理時坦承不諱，且
    被告於前開時地經警徵得其同意採尿液送驗結果，安非他命
    、甲基安非他命、可待因、嗎啡均呈陽性反應，有內政部警
    政署國道公路警察局第六警察隊勘察採證同意書、尿液檢體
    編號對照表，及臺灣檢驗科技股份有限公司濫用藥物檢驗報
    告各1份附卷可稽，足見被告之自白供述與事實相符。又被
    告曾因施用毒品案件，經送觀察、勒戒後，認無繼續施用毒
    品之傾向，分別於民國88年8月19日及89年7月18日執行完畢
    釋放，由臺灣臺中地方法院檢察署檢察官以88年度偵字第15
    124號、89年度毒偵緝字第348號為不起訴處分等情，亦有臺
    灣高等法院被告前案紀錄表、入出監資料在卷佐憑。本件事
    證明確，被告上揭犯行堪予認定。
三、核被告所為，係犯毒品危害防制條例第10條第1項之施用第
    一級毒品罪及同條第2項之施用第二級毒品罪。其因施用而
    持有第一級毒品及第二級毒品之低度行為，已為施用之高度
    行為所吸收，不另論罪。又被告自承係將第一級毒品海洛因
    及第二級毒品甲基安非他命一起放入試管內吸食，以一施用
    行為，同時觸犯施用第一級毒品及施用第二級毒品二罪，為
    想像競合犯，應依刑法第55條規定從一重之施用第一級毒品
    罪處斷，本件並無證據足資證明被告係分次施用第一級毒品
    海洛因及第二級毒品甲基安非他命，檢察官認應予併罰，尚
    有未合。再被告曾因毒品危害防制條例案件，經本院96年度
    訴字第3976號判處有期徒刑七月、三月，應執行有期徒刑八
    月；又因毒品危害防制條例案件，經本院97年度訴字第2204
    號判處有期徒刑九月、五月，應執行有期徒刑一年，接續執
    行於98年10月10日假釋，至99年1月11日假釋期滿，未經撤
    銷假釋，以已執行完畢論（見卷台灣高等法院被告前案紀錄
    表），五年以內故意再犯本件有期徒刑以上之罪，為累犯，
    應依刑法第47條第1項規定加重其刑。爰審酌被告並曾經觀
    察勒戒，並有毒品危害防制條例等多項前科，仍無視於國家
    對杜絕毒品犯罪之禁令，繼續施用第一、二級毒品，顯不知
    悔改，施用毒品本身係屬自戕行為，危害施用者身心健康，
    具有成癮性、依賴性，對社會治安之影響非重，被告事後坦
    承上情，態度尚佳等一切情狀，處以如主文所示之刑。
據上論斷，應依刑事訴訟法第273條之1第1項、第299條第1項前
段，毒品危害防制條例第10條第1項、第2項，刑法第11條前段、
第47條第1項、第55條，判決如主文。
本案經檢察官王淑月到庭執行職務。
中    華    民    國    100    年    5    月    31    日
                  刑事第六庭    法  官  鍾堯航
以上正本證明與原本無異。
如不服本判決應於收受判決後10日內向本院提出上訴書狀，並應
敘述具體理由；其未敘述上訴理由者，應於上訴期間屆滿後20日
內向本院補提理由書（均須按他造當事人之人數附繕本）「切勿
逕送上級法院」。
                                書記官  吳淑願
中    華    民    國   100    年    5     月    31    日
附錄本案論罪科刑法條全文
毒品危害防制條例第10條：
施用第一級毒品者，處六月以上五年以下有期徒刑。
施用第二級毒品者，處三年以下有期徒刑。